【裁判字號】    98,簡上,3
【裁判日期】    980624
【裁判案由】    傷害
【裁判全文】
臺灣澎湖地方法院刑事判決               98年度簡上字第3號
上  訴  人  丁○○
即  被  告
上列被告因家暴傷害案件，上訴人不服本院馬公簡易庭98年度馬
簡字第7號第一審判決（聲請簡易判決處刑書案號：97年度偵字
第927號），提起上訴，本院合議庭為第二審判決如下：
    主    文
上訴駁回。
    事     實
一、丁○○及甲○○前係夫妻（業於民國97年11月24日離婚），
    兩人間具有家庭暴力防治法第3條第1款所定之家庭成員關係
    。丁○○於民國97年10月26日20時30分許，在澎湖縣湖西鄉
    白坑村5之3號住處，因細故與甲○○起爭執，竟基於傷害之
    犯意，徒手毆打朱女之頭部、並以腳踢踹其腹部，致朱女受
    有頭部外傷、胸部及腹部壓痛之傷害。
二、案經甲○○訴由澎湖縣政府警察局馬公分局報請臺灣澎湖地
    方法院檢察署檢察官聲請簡易判決處刑。
    理      由
一、按被告以外之人於審判中所在不明而無法傳喚或傳喚不到者
    ，其於檢察事務官、司法警察官或司法警察調查中所為之陳
    述，經證明具有可信之特別情況，且為證明犯罪事實之存否
    所必要者，得為證據，刑事訴訟法第159條之3第3款定有明
    文。本件告訴人即證人甲○○與被告離婚後，即行蹤不明，
    業據被告供承在卷，並有本院97年家護字第60號民事通常保
    護令卷宗可稽，堪認證人甲○○於審判中所在不明，其於警
    詢所為之證述，有相符之現場照片可證，可信度甚高，亦為
    證明被告犯行所必要，依上開說明，證人甲○○於警詢之證
    述即得為證據。
二、訊據被告丁○○雖不否認於上開時、地，與告訴人即證人甲
    ○○起爭執之事實，然矢口否認有何傷害之犯行，辯稱：伊
    當時口氣是大聲一點，告訴人就拿水果刀說要自殺，還拿煙
    灰缸打自己的頭，告訴人所受傷勢與伊無關，伊並無傷害犯
    行云云。惟查：
  (一)被告於上述時、地，因與告訴人起爭執，出手毆打告訴人之
    頭部，以腳踢告訴人腹部，致告訴人受傷之事實，業據告訴
    人於警詢指述甚詳，且有現場照片、驗傷診斷書附卷可稽，
    另由告訴人於案發後隨即報警處理、接受警詢，及被告自陳
    ：當時有抓住告訴人的手（本院卷第32頁）等情觀之，可見
    被告確對告訴人施以肢體動作，因而告訴人上開指述，可信
    度甚高。又證人即被告之母丙○○○亦到庭證述：有看到煙
    灰缸掉到地上，但並未看到告訴人拿煙灰缸打自己的頭等語
    ，可見告訴人所受傷勢，確非自己造成，而係外力毆擊所致
    。被告所辯，無非事後卸責之詞，不足採信。
  (二)至於被告另聲請傳訊證人許鴻寬、莊嘉旗云云，本院斟酌被
    告自陳：案發時許鴻寬不在場（本院卷第17頁）；莊嘉旗是
    事後來勸解（警詢卷第3頁）等語，認上開證人並未目睹案
    發經過，自均無傳訊之必要。
  (三)綜上所述，本案事證明確，被告上開傷害犯行，堪以認定。
三、按家庭暴力者，謂家庭成員間實施身體或精神上不法侵害之
    行為；又家庭暴力罪者，謂家庭成員間故意實施家庭暴力行
    為而成立其他法律所規定之犯罪，家庭暴力防治法第2 條第
    1款、第2款分別定有明文。本件被告與告訴人前為配偶關係
    ，為家庭暴力防治法第3條第1款所定之家庭成員，而被告所
    為傷害犯行，已屬家庭成員間實施身體上不法侵害之行為，
    即為家庭暴力防治法第2條所稱之家庭暴力，且構成刑法上
    之傷害罪，惟因家庭暴力防治法之上開規定並無罰則之規定
    ，是以依刑法傷害罪之規定予以論罪科刑，故核被告所為，
    係犯刑法第277條第1項之普通傷害罪。本件原審以被告罪證
    明確，因而適用刑法第277條第1項、第41條第1項、刑法施
    行法第1條之1，並審酌被告與告訴人前係夫妻，本應以理性
    、和平之手段與態度解決紛爭，被告竟因細故率然傷害告訴
    人，所為實屬不該，復審酌告訴人所受之傷勢，以及被告迄
    今尚未與告訴人達成和解等一切情狀，量處拘役20日並諭知
    易科罰金之折算標準，其認事用法俱無不合，量刑亦甚妥適
    ，被告猶執前詞否認犯罪，提起上訴，指摘原判決不當，並
    無可採，其上訴為無理由，應予駁回。
四、又公訴人雖請求對被告為緩刑之宣告，然被告迄未承認犯行
    ，難認已有悔意，且告訴人仍在臺灣境內，有入出境資料附
    於本院97年家護字第60號民事通常保護令卷宗可稽，難認被
    告已無再犯之虞；又犯家庭暴力罪或違反保護令罪而受緩刑
    之宣告者，在緩刑期內應付保護管束，家庭暴力防治法第38
    條第1項定有明文，被告職業為司機，有警詢筆錄可稽，若
    對其宣告緩刑付保護管束，對其生計亦恐有不利影響，本院
    斟酌上開情節，爰不予宣告緩刑，附此說明。
據上論斷，依刑事訴訟法第455條之1第1項、第3項、第368條，
判決如主文。
本案經檢察官乙○○到庭執行職務。
中    華    民    國    98    年    6     月    24    日
                  刑事庭  審判長法  官  管安露
                                法  官  陳順輝
                                法  官  李宛玲
以上正本証明與原本無異。
本判決不得上訴。
中    華    民    國    98    年    6     月    24    日
                                書記官  莊茹茵


司法院資訊處製作；財團法人民間司法改革基金會備份。
